【裁判字號】    97,訴,11
【裁判日期】    970606
【裁判案由】    給付貨款
【裁判全文】
福建金門地方法院民事判決                97年度訴字第11號
原      告  陳建來即聰泉建材行.
訴訟代理人  乙○○
            丙○○
被      告  甲○○
                      0號
上列當事人間給付貨款事件，本院於民國97年5月23日言詞辯論
終結，判決如下：
    主      文
被告應給付原告新臺幣肆萬零貳佰元，及自民國九十七年三月二
十九日起至清償日止，按年息百分之五計算之利息。
原告其餘之訴駁回。
訴訟費用由被告負擔新臺幣肆佰肆拾元，由原告負擔新臺幣柒仟
零伍拾元。
本判決第一項得假執行。
    事實及理由
一、原告主張：緣訴外人力茂建設有限公司（下稱力茂公司）於
    民國93年間因承攬興建被告農舍，乃向原告陸續購買鋼筋、
    紅磚等建材，後於94年間原告收受力茂公司簽發之支票突遭
    跳票，原告本欲拒絕出貨，然因被告向原告保證願承擔力茂
    公司之欠款，原告方應允所請繼續供應建材，豈料延至94年
    5月仍未獲被告給付，原告便停止出貨。迨至96年1月，被告
    復與原告協議承擔力茂公司所有欠款，更承諾於96年1月9日
    原告出貨後一次結清，依法兩造間自已成立債務承擔契約，
    被告應就前後累計共新臺幣（下同）684,680之貨款負清償
    之責，爰聲明：被告應給付前述金額及遲延利息。另提出請
    款單、送貨單等影本為證。
二、被告則以：伊固不否認曾請力茂公司替其興建農舍，且力茂
    公司確係向原告批入建材，然除96年1月間曾自行向原告購
    入40,200元之水泥、紅磚外，從未與原告有何承擔力茂公司
    債務之合意情形，原告既係將貨物賣給力茂公司，自應向力
    茂公司請求，爰聲明：駁回原告之訴。
三、兩造不爭執事項：
（一）原告曾與力茂公司締結買賣契約，由原告提供力茂公司建
      材，用以施作被告農舍。
（二）被告確曾於96年1月9日向原告買進40,200元之水泥、紅磚
      等物品迄未付款。
四、兩造爭執事項：
（一）就力茂公司積欠原告債務部分，兩造有無債務承擔之合意
      。
（二）被告是否應就其餘644,480元部分同負清償之責。
五、得心證之理由：
（一）按當事人主張有利於己之事實者，就其事實有舉證之責任
      ，民事訴訟法第277條前段定有明文。原告以被告就力茂
      公司積欠原告之債務，曾與原告達成債務承擔合意之主張
      部分，既為被告所否認，原告自應就此權利發生事項負舉
      證之責。
（二）原告雖以如未經被告允諾承擔力茂公司之債務，其絕無可
      能願意在力茂公司開立支票跳票之後，仍繼續出貨給被告
      為主張。然查，力茂公司既係於95年8月1日始辦理停業，
      此為兩造所不爭執之事項，並有該公司登記資料查詢表影
      本附卷可稽，參諸原告所提之請款單記載所示，原告前後
      供貨之期間可分為兩個時段，一為94年5月23日之前，另
      一則為96年1月9日經被告承認購入40,200元建材之時點，
      則於先前密集供貨之期間內，力茂公司既仍處於營業狀態
      ，縱真有如原告所述之跳票情事，仍非無可能另曾與原告
      達成協商，請求原告繼續出貨，尚難單憑力茂公司既已跳
      票，即遽為認定原告其後出貨必係基於被告同意承擔債務
      所致。
（三）本件除被告自認積欠原告之40,200元價金部分，原告並未
      能就其餘644,480元金額部分舉證，供本院判斷兩造間是
      否真存有如原告主張債務承擔約定之事實，從而，原告請
      求被告給付貨款，就40,200元部分及加計自支付命令送達
      （本件送達被告之支付命令係於97年3月18日寄存送達，
      滿10日即為同月28日午後12時生效）之翌日，即97年3月2
      9日起至清償日止，按法定利率百分之5計算之遲延利息部
      分，為有理由，應予准許，逾此部分之請求，則為無理由
      ，應予駁回。
六、依原告本件請求金額之勝敗比例，本件訴訟費用應由被告負
    擔440元，其餘7,050元則由原告負擔。
七、本件所命被告給付之金額未逾50萬元，爰依民事訴訟法第38
    9條第1項第5款之規定，爰依職權宣告假執行。
八、本件事證已臻明確，兩造其餘攻擊防禦方法，於本判決結果
    不生影響，爰不逐一論述。
九、據上論結，本件原告之訴一部有理由，一部無理由，依民事
    訴訟法第79條、第389條第1項第5款，判決如主文。
中    華    民    國    97    年    6     月    6     日
                    民事庭  法  官  盧軍傑
上正本證明與原本無異。
如對本判決上訴，須於判決送達後20日內向本院提出上訴狀。
中    華    民    國    97    年    6     月    6     日
                            書記官  徐振玉


司法院資訊處製作；財團法人民間司法改革基金會備份。
